【裁判字號】    99,聲減,5
【裁判日期】    990203
【裁判案由】    聲請減刑
【裁判全文】
臺灣高等法院臺南分院刑事裁定           99年度聲減字第5號
聲  請  人  臺灣高等法院臺南分院檢察署檢察官
受  刑  人  甲○○
上列受刑人因違反麻醉藥品管理條例等案件，已經判決罪刑確定
，聲請人聲請減刑及定應執行刑（臺灣高等法院臺南分院檢察署
99年度聲減字第9號），本院裁定如下：
    主  文
甲○○所犯如附表編號一、二、四、五、六、七所示之罪，分別
減刑如附表各該編號所示。其中附表編號六、四所示之罪減刑後
，應執行有期徒刑壹年玖月；附表編號一、二、七所示之罪減刑
後，並與附表編號三所列不應減刑之罪所處之刑，應執行有期徒
刑伍年拾月。其餘聲請駁回。
    理  由
一、聲請意旨略以：受刑人甲○○於附表所列日期犯如附表所示
    之罪，業經判決確定。其所犯各罪，犯罪時間均在民國96年
    4月24日以前，除編號3外，其餘各罪核與中華民國96年罪犯
    減刑條例第2條第1項第3款規定相符，應依同條例第8條第1
    項、第3項聲請裁定減刑，編號3之罪，不予減刑，惟附表各
    罪，仍請依法定應執行刑等語。
二、按中華民國96年罪犯減刑條例第2條第2項規定，假釋中之人
    犯，於該條例施行之日起，視為已依同條第1項規定減其宣
    告刑，毋庸聲請裁定減刑；但經撤銷假釋者，仍應依本條例
    規定聲請裁定減刑。經查受刑人所犯如附表編號4、6之罪，
    經分別判有期徒刑3年4月、6月確定，並經定應執行刑為有
    期徒刑3年6月，於83年4月15日刑期起算，指揮書執畢日期
    為86年10月14日，編號5部分經判處有期徒刑6月確定，於86
    年10月15日接續執行，指揮書執畢日期為87年4月14日，嗣
    於84年11月15日假釋出獄，又犯附表編號1、2、3所示之罪
    ，經判處罪刑並定應執行刑為有期徒刑6年確定，刑期自86
    年10月8日起算，指揮書執畢日期為92年8月6日，前開假釋
    經撤銷後，所餘殘刑有期徒刑2年4月14日自92年8月7日接續
    執行，指揮書執畢日期為94年12月20日，另所犯如附表編號
    7之罪，所判處有期徒刑7月，則自94年12月21日接續執行，
    指揮書執畢日期為95年7月20日，又犯違反麻醉藥品管理條
    等罪，經判處有期徒刑7月、3年2月，並經定應執行刑3年7
    月，又因違反肅清煙毒條例案件，經判處有期徒刑3年6月確
    定，上開3罪（非屬本案聲請範圍），嗣經減刑並定應執行
    刑為有期徒刑5年1月確定，自95年7月21日接續執行，指揮
    書執畢日期為100年8月2日，嗣又於95年8月14日再度假釋出
    獄，又因於假釋中違規情節重大，於98年3月10日經法務部
    撤銷假釋，所餘殘刑為有期徒刑4年3月又15日應予執行等情
    ，有臺灣高等法院被告前案紀錄表、臺灣嘉義監獄報請撤銷
    假釋報告表、法務部95年3月10日法矯字第0980008442號函
    在卷可憑。再按行刑累進處遇條例施行細則第15條第1項規
    定：「對有2以上刑期之受刑人，應本分別執行合併計算之
    原則，由指揮執行之檢察官於執行指揮書上註明合併計算之
    刑期，以定其責任分數。」依該規定，有2以上刑期之受刑
    人，其刑期既合併計算，以定其責任分數，則依行刑累進處
    遇條例第28條之1第1項，就該責任分數計算所得縮短應執行
    之刑期，自亦合併計算。又「經縮短應執行之刑期者，其累
    進處遇及假釋，應依其縮短後之刑期計算」。「受刑人經縮
    短刑期執行期滿釋放時，由典獄長將受刑人實際服刑執行完
    畢日期，函知指揮執行之檢察官」。該條第3、4項分別定有
    明文。足見有2以上刑期之受刑人，雖應分別執行，但由上
    開合併計算刑期、合併計算所得縮短應執行之刑期、累進處
    遇及假釋依縮短後之刑期計算、縮短刑期執行期滿為實際服
    刑執行完畢日期觀之，實無從區分各項刑期執行完畢之日期
    ，而應待全部刑期執行完畢，始能認為各項刑期已執行完畢
    。受刑人如附表所示之罪刑，既經撤銷假釋，則附表所示之
    罪刑，即未執行完畢，聲請人聲請就附表編號1、2、4、5、
    6、7所示之罪刑聲請減刑，即屬正當，爰分別減刑如附表各
    編號所示。
三、再按刑法第50條規定：「裁判確定前犯數罪者，併合處罰之
    。」、第53條規定：「數罪併罰，有2裁判以上者，依第51
    條規定，定其應執行之刑。」。是須以裁定定其應執行之刑
    者，當以裁判確定為前提，但於被告一再犯罪，經受諸多科
    刑判決確定之情形，上揭所謂裁判確定，乃指首先確定之科
    刑判決而言，亦即以該首先判刑確定之日作為基準，凡在該
    日期之前所犯之各罪，應依刑法第51條各款規定，定其應執
    行之刑；在該日期之後所犯者，則無與之前所犯者合併定執
    行刑之餘地；惟在該日期之後之數罪，其另符合數罪併罰者
    ，仍依前述法則處理；然無論如何，既有上揭基準可循，自
    無許任憑己意，擇其中最為有利或不利於被告之數罪，合併
    定其應執行之刑，自不待言（最高法院98年度台非字第195
    號判決參照）。受刑人所犯如附表之罪，編表6、4部分，以
    及編號1、2、3、7部分分別符合定應執行刑之規定，編號5
    則不合定應執行刑之規定，此部分聲請定應執行刑應予駁回
    。爰裁定如主文所示。
四、依中華民國96年罪犯減刑條例第2條第1項第3款、第8條第1
    項、第3項、第11條、第12條，刑法第51條第5款，裁定如主
    文。
中    華    民    國    99    年    2     月    3     日
                  刑事第五庭    審判長法  官  楊明章
                                      法  官  戴勝利
                                      法  官  趙文淵
以上正本證明與原本無異。
如不服本裁定，應於收受本裁定後五日內向本院提出抗告狀。
                                      書記官  呂宬樂
中    華    民    國    99    年    2     月    4     日

司法院資訊處製作；財團法人民間司法改革基金會備份。
